# 中央预算内投资补助专项应付款会计处理

提问人：441274985 时间：2020-06-01 16:11:00
项目背景：
A公司收到发改委中央预算内投资补助的具有特定用途的财政资金46,370,000.00元，专门用于构建长期资产余热发电项目，相关资产已达到预定可使用状态结转至固定资产。
A公司自收到该笔拨款时计入专项应付款，并将已投入使用的资金转入递延收益，按照机器设备折旧年限进行摊销。
事项描述：
1 、根据财建[2005]355号财政部关于印发《中央预算内固定资产投资补助资金财政财务管理暂行办法》的通知的第十四条规定，对经营性建设项目的投资补助作为资本公积管理，项目单位同意增资扩股的情况下，可以作为国家资本金管理。
2 、根据《企业财务通则》第二十条规定，企业取得的各类财政资金，区分以下情况处理：(一)属于国家直接投资、资本注入的，按照国家有关规定增加国家资本或者国有资本公积。(二)属于投资补助的，增加资本公积或者实收资本。国家拨款时对权属有规定的，按规定执行;没有规定的，由全体投资者共同享有。(三)属于贷款贴息、专项经费补助的，作为企业收益处理。(四)属于政府转贷、偿还性资助的，作为企业负债管理。(五)属于弥补亏损、救助损失或者其他用途的，作为企业收益处理。
3 、 在 2017 年版政府补助准则及其应用指南中，已经删除了“投资补助”的概念和规定。
项目组判断：
在 2017 年版政府补助准则及其应用指南中，已经删除了“投资补助”的概念和规定。拟认可A公司按照与资产相关的政府补助处理。
问题：请教陈版
1 、财建[2005]355号财政部关于印发《中央预算内固定资产投资补助资金财政财务管理暂行办法》以及《企业财务通则》第二十条规定目前是否仍适用？
2 、该笔投资补助款是否应该计入资本公积？

回答人：chenyiwei
财建[2005]355号财政部关于印发《中央预算内固定资产投资补助资金财政财务管理暂行办法》以及《企业财务通则》第二十条规定目前仍适用。因此即使是在新修订的政府补助准则生效后，仍应作为投资补助，列入资本公积。